# 求助陈版主，金融工具的转换和计量

提问人：shixiaoche 时间：2021-12-23 09:47:26
A公司 2019 年其他应收B公司股权转让的尾款 100 万元
根据A公司信用政策 对其按账龄组合计提坏账准备 到 2020 年累计计提 12 万元（ 1 年以内2%，1-2年10%）
因为B公司与另外C公司存在其他债务关系 现在为了更好的收回此笔款项，三方签订协议约定由C公司接收对A公司的此项债务的偿还义务。并约定 2 年内还清， 2 年内按市场利率计息。如果两年后C公司无法偿还此项债务，A公司将此笔款项转为对C公司的股权。
后续管理层持有目的既存在收取合同现金流量，又有转让股权的目的。
请问对此项金融资产如何核算，
是否可以终止确认其他应收款B，冲会原坏账准备，再从新计量对C的应收款。
1 、 对C公司的其他应收款仍然按其他应收款核算，是否可以冲会原计提B公司的坏账 12 万元，按重新计提对C公司的坏账 2 万元（按一年以内2%）
2 、 对C公司按债权投资核算，对C公司的其他应收款仍然按债权投资核算，是否可以冲会原计提B公司的坏账 12 万元，重新计提对C公司债权投资的坏账 2 万元（按一年以内2%）
3 、 交易性金融资产核算，或其他债券投资 后续应如何处理
另外根据监管规则适用指引——会计类第 2 号
2-9 应收账款预期信用损失的计量企业在计量应收账款预期信用损失时，可以信用风险特征为依据，基于历史经验对细分客户群体发生损失情况进行分析判断，从而对客户群体进行恰当分组。在分组基础上，企业可运用简便方法，参照历史损失经验，编制应收账款逾期天数与固定准备率对照表，计算预期信用损失。当应收账款信用风险特征发生变化时，企业应当对应收账款组合进行相应调整。监管实践发现，部分公司对如何以组合方式计量应收账款预期信用损失存在理解上的偏差和分歧。现就该事项的意见如下：当企业采用简便方法以账龄为基础计量应收账款预期信用 8 损失时，企业应充分考虑客户的类型、所处行业、信用风险评级、历史回款情况等信息，判断同一账龄组合中的客户是否具有共同的信用风险特征。若某一客户信用风险特征与组合中其他客户显著不同，或该客户信用风险特征发生显著变化，企业不应继续将应收该客户款项纳入原账龄组合计量预期信用损失。实务中，因部分客户信用风险发生显著变化，企业与客户协商调整回款方式，如将应收账款转为对客户的股权投资、由客户以非货币性资产偿还等方式收回应收账款。上述回款方式的变化，表明该类客户的信用风险特征与组合中其他客户的信用风险显著不同，企业在计量应收账款预期信用损失时，不应将该类客户继续纳入原组合中。企业应基于重要性和成本效益原则建立和实施与应收账款相关的内部控制，识别、调整应收账款组合并恰当计量预期信用损失，发生上诉情况
原其他应收款如何单项计提坏账
@chenyiwei

回答人：chenyiwei
首先，为何C愿意承接该笔负债的偿还义务？C的信用风险程度是否远低于B？这种情况对A而言是否可能涉及权益性交易，即由其关联方或股东的介入提升应收款项的可收回金额？
由于债务人已发生改变，故可以终止确认原债权，再重新确认一项金融资产。但两者的差额能否计入损益，还是需计入资本公积或其他处理，建议谨慎考虑。

提问人：shixiaoche 时间：2021-12-27 17:21:30
陈老师
1 、C接收的原因是 c欠B的债务 C信用低于B C有部分良好资产和经营 如果不涉及权益性交易
2 、终止确认原债权 是否先冲会原债权减值损失，按重回后的原值最为新的金融资产的初始计量成本 ，新的金融和资产约定 2 年内还清， 2 年内按市场利率计息。如果两年后C公司无法偿还此项债务，A公司将此笔款项转为对C公司的股权。后续如何计量以及如何考虑新的信用简直损失

回答人：chenyiwei
如果终止确认原债权，则新确认一项金融资产按其公允价值（对C的预计可收回金额）进行初始计量，与被终止确认的原金融资产（对B的债权）
账面价值之间的差额列入投资收益。